Minutes et répertoires du notaire Claude II ROYER, 24 avril 1709 - 26 mai 1710 (étude I)
Archives nationales
- Minutes de Claude II ROYER, janvier 1709 - septembre 1710; MC/ET/I/236 - MC/ET/I/239
  - Minutes. 1710, janvier - avril, janvier - avril 1710; MC/ET/I/238
    - Donation par Anne Périgon, veuve de Jean Bottel, marchand chapelier, demeurant rue des Ciseaux, paroisse Saint-Sulpice, à Marie Anne Périgot, sa nièce, enfant mineure, fille de défunt Edme Périgot, marchand à Vaugré [Volgré], près de Joigny en Bourgogne, et de Catherine Coré, sa veuve, de ses biens meubles et immeubles à titre de partage anticipé au jour de son décès., 28 avril 1710; MC/ET/I/238
      fabricant d'accessoires vestimentaires; donation; Saint-Sulpice (paroisse); Joigny (Yonne); Volgré (Yonne); Ciseaux (rue des); Périgon, Anne; Bottel, Jean; Périgot, Marie Anne; Périgot, Edme; Coré, Catherine
    - Bail par Noël Royer, chirurgien du duc [Philippe d'Orléans], demeurant à l’hôtel de Condé, rue Neuve-Saint-Lambert, paroisse Saint-Sulpice, à Jacques Roulleau, cocher, et Charlotte Forger, son épouse, demeurant rue de Grenelle, quartier Saint-Germain-des-Prés, paroisse Saint-Sulpice, pour une maison, sise même adresse, pour la somme principale de 450 livres par an., 28 avril 1710; MC/ET/I/238
      Saint-Sulpice (paroisse); bail; chirurgien; conducteur de véhicules; Grenelle (rue de); Neuve-Saint-Lambert (rue); Saint-Germain-des-Prés (quartier); Royer, Noël; Roulleau, Jacques; Forger, Charlotte
    - Obligation rapportée par le comte François de Saint-Privat, capitaine au régiment de cavalerie de Rothambourg, et Jeanne de Rangouze de Pichon, son épouse, demeurant rue de Seine, à l’hôtel de Bretagne, quartier Saint-Germain-des-Prés, paroisse Saint-Sulpice, lesquels ont reconnu devoir légitimement à François Fabre, bourgeois de Paris, demeurant rue de Seine, quartier Saint-Germain-des-Prés, paroisse Saint-Sulpice, la somme de 230 livres., 28 avril 1710; MC/ET/I/238
      Saint-Germain-des-Prés (quartier); Saint-Sulpice (paroisse); obligation; Bretagne (hôtel de); Seine (rue de); militaire; Saint-Privat, François de; Rangouze de Pichon, Jeanne de; Fabre, François
    - Procuration par Denis Lassère, laboureur, demeurant à Longuesse (Val-d'Oise), à François Gilles, religieux bénédictin de l’abbaye de Saint-Germain-des-Prés, pour recevoir, gérer et administrer ses titres de rentes., 29 avril 1710; MC/ET/I/238
      procuration; agriculteur; Longuesse (Val-d'Oise); Saint-Germain-des-Prés (abbaye); Lassère, Denis; Gilles, François
    - Dépôt de pièces, dont procuration et certificat, par Laurent Perrin, prêtre religieux, du grand couvent des Cordeliers, demeurant, rue de l'Ecole de Médecine, à Claude Perrin, son frère, prêtre religieux de l’obédience de la province de Saint-Bonaventure., 29 avril 1710; MC/ET/I/238
      dépôt de pièces; procuration; certificat; prêtre; Ecole-de-Médecine (rue de l'); Perrin, Laurent; Perrin, Claude
    - Quittance par Philippe de La Baune, intéressé dans les affaires du roi, demeurant à Caen, logé à l’hôtel de Mantoue, rue Béthisy, paroisse Saint-Germain-l’Auxerrois, lequel a reconnu avoir reçu la somme de 19112 livres, à Nicolas Joseph Foucault, marquis de Magny, maître des requêtes ordinaires, demeurant en son hôtel de Magny, rue des Rosiers, paroisse Saint-Sulpice, pour une somme principale de 19112 livres., 29 avril 1710; MC/ET/I/238
      Saint-Sulpice (paroisse); quittance; maître des requêtes (Ancien Régime); Saint-Germain-l'Auxerrois (paroisse); Caen (Calvados); Mantoue (hôtel de); Béthisy (rue); Rosiers (rue des); Baune, Philippe de; Foucault, Nicolas Joseph
    - Constitution de rente par Pierre Georges d’Antraigues, demeurant rue de Varenne, quartier Saint-Germain-des-Prés, paroisse Saint-Sulpice, à Abraham Michel, son cocher, demeurant en l’hôtel du sieur d’Antraigues, pour 120 livres de rente annuelle et viagère., 30 avril 1710; MC/ET/I/238
      conducteur de véhicules; constitution de rente; Saint-Germain-des-Prés (quartier); Saint-Sulpice (paroisse); Varenne (rue de); Antraigues, Pierre Georges d’; Michel, Abraham
    - Constitution de rente sur la ville de Paris à Catherine Marguerite Le Cousin, épouse de Maximin Nicolas de Froideur., 30 avril 1710; MC/ET/I/238
      constitution de rente; Le Cousin, Catherine Marguerite; Froideur, Maximin Nicolas de
    - Constitution de rente sur la ville de Paris à Catherine Beçon, veuve de Simon François Le Cousin., 30 avril 1710; MC/ET/I/238
      constitution de rente; Beçon, Catherine; Le Cousin, Simon François
  - Minutes. 1710, mai - septembre, mai - septembre 1710; MC/ET/I/239
    1710, 1 à 16 mai: actes dressés par Claude II Royer.
    1710, 22 mai à 30 septembre: actes dressés par Nicolas-Charles Le Prévost.
    - Convention et transport entre Jean Simon, charpentier, demeurant rue de Seine, quartier Saint-Germain-des-Prés, paroisse Saint-Sulpice, et Louise Moreau, veuve en dernière noces de Jean Levasseur, brasseur, et en premières noces d'Adrien L'Enclan, aussi maître brasseur, demeurant rue de Seine, quartier Saint-Germain-des-Prés, paroisse Saint-Sulpice., 1er mai 1710; MC/ET/I/239
      convention; transport de droits; Seine (rue de); Saint-Germain-des-Prés (quartier); Saint-Sulpice (paroisse); charpentier; Simon, Jean; Moreau, Louise; Levasseur, Jean; Enclan, Adrien l'
    - Consentement et création de pension par Louise Poelut, fille majeure, jouissant de ses biens et de ses droits, demeurant rue du Cherche-Midi, quartier Saint-Germain-des-Prés, paroisse Saint-Sulpice, laquelle consent que Marthe Dame, sa mère, veuve de Robert Poelut, laboureur, demeurant rue Rousselet, quartier Saint-Germain-des-Prés, paroisse Saint-Sulpice, jouisse et dispose pendant sa vie de la part et portion appartenant à la dite Louise Porcher, dans les biens et effets de la succession du défunt Robert Pocher, son père., 3 mai 1710; MC/ET/I/239
      agriculteur; Cherche-Midi (rue du); Rousselet (rue); Saint-Germain-des-Prés (quartier); Saint-Sulpice (paroisse); Dame, Marthe; Poelut, Louise; Poelut, Robert
    - Constitution de 250 livres de rente de Pierre Georges d'Antraigues, demeurant rue de Varenne, quartier Saint-Germain-des-Prés, paroisse Saint-Sulpice, à Germain Bouvied, ancien valet de chambre, et Jeanne Lemaistre, sa femme, ancienne femme de charge, demeurant rue de Varenne, quartier Saint-Germain-des-Prés, paroisse Saint-Sulpice., 6 mai 1710; MC/ET/I/239
      La minute est signée Duport.
      constitution de rente; Bouvied, Germain; Lemaistre, Jeanne; Varenne (rue de); Saint-Germain-des-Prés (quartier); Saint-Sulpice (paroisse); Antraigues, Pierre Georges d'
    - Obligation rapportée par Claude Valentin, marchand limonadier, créancier de Pierre Jacquemin, bourgeois de Paris, lequel demeure chez lui, rue Saint-Benoît, paroisse Saint-Sulpice, auquel Jacquemin reconnaît devoir la somme de 400 livres, pour nourriture et logement., 6 mai 1710; MC/ET/I/239
      obligation; Saint-Benoît (rue); Saint-Sulpice (paroisse); Jacquemin, Pierre; Valentin, Claude; commerçant
    - Obligation rapportée par Pierre Lallemand, concernant André Chaffoy, marchand de vin à Vaugirard, lequel a reconnu devoir à Pierre Lallemand, domestique du vidame d'Amiens, demeurant rue Saint-Dominique, quartier Saint-Germain-des-Prés, paroisse Saint-Sulpice, la somme de 140 livres pour le prix d'un cheval hongre., 6 mai 1710; MC/ET/I/239
      obligation; Lallemand, Pierre; Saint-Dominique (rue); Saint-Germain-des-Prés (quartier); Saint-Sulpice (paroisse); Chaffoy, André
    - Ratification par Marie Anne de La Rochefoucauld, épouse séparée de biens de Jean Isaac François de La Cropte, seigneur marquis de Saint-Abre, gouverneur de la citadelle de Salses en Roussillon, demeurant en son hôtel, rue du Cherche-Midi, quartier Saint-Germain-des-Prés, paroisse Saint-Sulpice, du transport passé devant notaire le 30 décembre 1708 entre Antoine Léon, bourgeois de Paris, comme procureur de Mathieu de La Rochefoucauld, chevalier seigneur de Bayers, son frère, tant en son nom que comme procureur de François de La Rochefoucauld, aussi son frère, et Géraut Saline, sieur de la Plaine, bourgeois de Paris., 7 mai 1710; MC/ET/I/239
      gouverneur; ratification; Saline, Géraut; Cherche-Midi (rue du); Saint-Germain-des-Prés (quartier); Saint-Sulpice (paroisse); Salses-le-Château (Pyrénées-Orientales); La Rochefoucauld, Mathieu de (1660-1721); La Rochefoucauld, Marie Anne (....-1711); La Rochefoucauld, François de (....-1717); La Cropte, Jean Isaac François de (....-1727)
    - Quittance d'Antoine Meslin de Saint-Val, demeurant à l'hôtel royal des Invalides, paroisse saint-Louis-des-Invalides, au nom et comme procureur d'Urbain Masserot, domestique, et d'Anne Igonet, sa femme., 8 mai 1710; MC/ET/I/239
      employé de maison; quittance; Meslin de Saint-Val, Antoine; Saint-Louis-des-Invalides (paroisse); Invalides (hôtel des); Masserot, Urbain; Igonet, Anne
    - Procuration d'Henri François de Bretagne d'Avaugour, comte de Goëllo, émancipé, procédant sous l'autorité de Nicolas Guérard de La Gohardière, son curateur aux causes, de lui pour ce présent assisté, demeurant le seigneur de Goëllo rue Saint-Dominique, quartier Saint-Germain-des-Prés, paroisse Saint-Sulpice, et le sieur de La Gohardière rue du Sépulcre, même quartier et paroisse, héritier en partie par bénéfice d'inventaire d'Anne Faure, son aïeule maternelle, veuve de Thomas Lelièvre, maître des requêtes ordinaires, par représentation d'Anne Judith Lelièvre, sa mère, femme séparée de biens de Claude de Bretagne, baron d'Avaugour, Le comte de Goëllo a fait et constitué sa procuratrice générale Agathe d'Avaugour, fille majeure, sa soeur, à laquelle il donne pouvoir pour lui et en son nom de régir, gouverner et administrer les biens et affaires de la succession d'Anne Judith Lelièvre, leur mère., 10 mai 1710; MC/ET/I/239
      procuration; Avaugour, Henri François d'; Avaugour, Agathe d'; Saint-Dominique (rue); Saint-Sépulcre (rue du); Saint-Germain-des-Prés (quartier); Saint-Sulpice (paroisse); Guérard de La Gohardière, Nicolas
    - Substitution de pouvoir par Armand François d'Avaugour, comte de Vertus, à Nicolas Guérard de La Gohardière., 10 mai 1710; MC/ET/I/239
      Attention: il s'agit d'une fiche de déplacement ancienne, pas de la minute elle-même. Sur cette fiche, le notaire Le Prévost reconnaît que son confrère de Savaigny lui a remis cet acte.
      substitution; Guérard de La Gohardière, Nicolas; Avaugour, Armand François d'
    - Obligation rapportée par Guillaume Vitry, créancier de Jean Vitry, marchand corroyeur, et Madeleine Fombry, sa femme, demeurant dans l'enclos du palais abbatial de Saint-Germain-des-Prés, lesquels ont reconnu devoir à Guillaume Vitry, leur frère et beau-frère, demeurant rue du Four, quartier Saint-Germain-des-Prés, paroisse Saint-Sulpice, la somme de 1000 livres., 13 mai 1710; MC/ET/I/239
      commerçant; obligation; Vitry, Jean; Vitry, Guillaume; Saint-Germain-des-Prés (quartier); Saint-Sulpice (paroisse); Four (rue du); Saint-Germain-des-Prés (abbaye)
    - Marché entre Adam Charlot, maître plombier fontainier, demeurant rue du Four, quartier Saint-Germain-des-Prés, paroisse Saint-Sulpice, et André Goguier de Saligny, demeurant rue des Maçons, paroisse Saint-Benoît, et Pierre Félix de Beauvais, avocat en parlement, demeurant rue de Seine, paroisse Saint-Sulpice, propriétaires chacun pour moitié par indivis d'une maison située rue de Seine, pour faire et fournir tous les ouvrages de plomberie qui seront nécessaires en la dite maison., 15 mai 1710; MC/ET/I/239
      Acte non signé. Mention spécifiant que la minute est restée chez Duport, notaire.
      plombier; marché; Four (rue du); Seine (rue de); Saint-Benoît (paroisse); Saint-Sulpice (paroisse); Saint-Germain-des-Prés (quartier); Charlot, André; Goguier de Saligny, André; Beauvais, Pierre Félix de; Maçons-Sorbonne (rue des)
    - Contrat de mariage entre Jean Billet, maître cordonnier, demeurant rue et paroisse Saint-Laurent, et Jeanne Armoise, fille de Pierre Armoise, fermier au village de Mello, et Élisabeth Lanié, sa femme, demeurant rue Saint-Laurent., 16 mai 1710; MC/ET/I/239
      cordonnier; agriculteur; contrat de mariage; Billet, Jean; Armoise, Jeanne; Armoise, Pierre; Lanié, Élisabeth; Saint-Laurent (rue); Saint-Laurent (paroisse); Mello (Oise)
- Répertoire(s) de Claude II ROYER, 9 janvier 1675 - 16 mai 1710; MC/RE/I/4 - MC/RE/I/5
  - Répertoire. 1675, 9 janvier - 1710, 16 mai, 9 janvier 1675 - 16 mai 1710; MC/RE/I/4
    Répertoire des notaires Claude I Royer (9 janvier 1675-23 avril 1709), Claude II Royer (24 avril 1709 - 16 mai 1710).
    Informations concernant le classement et la cotation:
    Le niveau inférieur de description, quand il existe, correspond aux mentions d'actes contenues dans le répertoire. Parmi celles-ci, certaines peuvent y être décrites, de manière plus ou moins détaillée. Pour consulter l'acte proprement dit, il convient de rechercher la cote au niveau des articles (registre ou liasse) des minutes du notaire (cote de type 'MC/ET').
  - Répertoire. 1675, 9 janvier - 1710, 16 mai, 9 janvier 1675 - 16 mai 1710; MC/RE/I/5
    Répertoire des notaires Claude I Royer (9 janvier 1675-23 avril 1709), Claude II Royer (24 avril 1709-16 mai 1710).